臺灣高等法院臺南分院刑事判決
111年度金上訴字第582號
上  訴  人  臺灣嘉義地方檢察署檢察官
被      告  楊豐偉


上列上訴人因被告違反洗錢防制法等案件，不服臺灣嘉義地方法
院111年度金訴字第23號中華民國111年3月25日第一審判決（起
訴案號：臺灣嘉義地方檢察署110年度偵字第9824號、第10112號
、第10617號、第11444號；移送併辦案號：臺灣新竹地方檢察署
111年度偵字第951號），提起上訴及移送併辦（臺灣新竹地方檢
察署111年度偵字第8535號，臺灣嘉義地方檢察署111年度偵字第
1662號、第3631號、第4000號、第4001號、第4002號、第4003號
、第5341號，臺灣桃園地方檢察署111年度偵字第21510號、），
本院判決如下：
    主      文
原判決撤銷。
楊豐偉幫助犯洗錢罪，處有期徒刑陸月，併科罰金新臺幣伍萬元
，罰金如易服勞役，以新臺幣壹仟元折算壹日。
    事實及理由
壹、犯罪事實
    楊豐偉明知金融機構所提供之網路銀行交易系統，係憑帳號
    及密碼方式驗證，此外別無確認使用者身分之方式，是如將
    帳號及密碼同時交付不認識之人，等同容任取得之人任意使
    用該金融帳戶之網路銀行服務作為金錢流通之工具，而當今
    社會詐欺集團猖獗，當可預見如無正當理由徵求他人金融帳
    戶帳號及網路銀行密碼者，可能被使用於詐欺他人財物之匯
    款工具，再以該帳戶之網路銀行服務轉匯其他帳戶，於此情
    況下，因帳戶名義人與實際轉帳之人分離，而得以遮斷資金
    去向，躲避偵查機關之追查，仍基於縱有人以其提供之帳戶
    實施詐欺取財犯罪及隱匿詐欺犯罪所得之去向、所在而洗錢
    ，亦不違背其本意之幫助不確定故意，將其所申辦國泰世華
    商業銀行帳號000000000000號帳戶（下稱國泰世華帳戶）、
    中國信託商業銀行帳號000000000000號帳戶（下稱中國信託
    帳戶）之網路銀行帳號與密碼，交付與真實身分不詳之人，
    由其所屬詐騙集團，以附表所示方式對巫佩芯、黃蕙琪、蔡
    宜庭、楊慧瑛、洪彥儀、呂婉甄、張晏維、蔡孟騏、鄒宜芳
    、林瑋紅、陳奕豪、陳巧綸實施詐騙後，再以附表所示方式
    透過網路銀行服務轉帳，致使該等詐騙所得去向及所在不明
    ，而幫助掩飾或隱匿該等犯罪所得。經巫佩芯、黃蕙琪、蔡
    宜庭、楊慧瑛、洪彥儀、呂婉甄、張晏維、蔡孟騏、鄒宜芳
    、林瑋紅、陳奕豪、陳巧綸提出告訴，因而循線查獲上情。
貳、認定犯罪事實所憑之證據及理由
一、我國刑事訴訟法關於「傳聞證據能力之同意」規定於本法第
    159 條之5 ，其主要理論基礎在於傳聞證據所以被排除，除
    認證人陳述因存有知覺、記憶、表達、真誠性等瑕疵危險，
    若再經由他人傳聞，則其供述之危險性更高，且無法以「具
    結」或「詰問」方式排除外，主要係為保障被告之對質詰問
    權。惟若當事人、代理人或辯護人（下稱當事人等）同意將
    傳聞證據作為證據使用，則可視為其等已放棄對質詰問權，
    則當事人等既均同意傳聞證據得作為證據，可認該傳聞證據
    可信度很高，故容許作為證據。故原則上，當事人等已明示
    同意作為證據之傳聞證據，並經法院審查其具備適當性之要
    件者，若已就該證據實施調查程序，即無許當事人等再行撤
    回同意之理，以維訴訟程序安定性、確實性之要求（最高法
    院108年度台上字第4053號判決意旨參照）。本件被告於原
    審準備程序就證據能力表示：同意作為證據使用（原審卷第
    75頁），被告於本院審理程序，經合法傳喚未到庭，並未就
    傳聞證據之證據能力聲明異議，本院審酌該等傳聞證據並無
    違法取得之情況，應有證據能力。
二、被告就附表編號１至５部分之犯罪事實，於原審表示認罪（原
    審卷第161頁、177頁），並供稱：我沒有因提供網路帳號、
    密碼獲得報酬，我是直接傳給那個人，我和那個人是網路上
    認識，我有提供存摺封面含交易明細影本給他，他要我提供
    網路銀行帳號、密碼，我不清楚他要這些資料做什麼，當時
    他說若提供帳號、密碼，貸款額度可以提高（原審卷第161-
    162頁）、我在桃園市000捷運站將我的網路銀行交給某人，
    我是交存摺影本，網路銀行帳號、密碼是隔天用LINE提供，
    對方也要求我去設定約定轉帳等語（同卷第177頁）。
三、被告上開供述，核與被告供述告訴人巫佩芯（警1206卷第11
    -15頁）、黃蕙琪（警2577卷第2-6頁）、蔡宜庭（警6421卷
    第1-4頁）、楊慧瑛（警8525卷第1-2頁）、洪彥儀（原審卷
    第144-147頁）、呂婉甄（偵5341卷第55-64頁）、張晏維（
    警7329卷第33-35頁、37-38頁，偵36974卷第17頁、19-21頁
    ）、蔡孟騏（警4414卷第49-54頁）、鄒宜芳（警0128卷第3
    -7頁、9-10頁）、林瑋紅（偵36974卷第57-59頁）、陳奕豪
    （偵1662卷第13-15頁）、陳巧綸（警1066卷第9-13頁）之
    指訴相符，並有其等提出之報案、匯款、通訊、詐騙資料（
    巫佩芯：警1206卷第135-136、147-148頁、159-160頁、163
    頁、165-180頁；黃蕙琪：警2577卷第11-12頁、15-16頁、1
    58頁、162-171頁；蔡宜庭：警6421卷第53-54頁、65頁、74
    頁、78頁、66-69頁，他2018卷第50-51頁，偵2018卷第3-49
    頁、52頁、74頁；楊慧瑛：警8525卷第5-6頁、29頁、31頁
    、87頁、89-101頁；洪彥儀：原審卷第149-154頁；呂婉甄
    ：偵5341卷第9頁、169-175頁、191-193頁、67-69頁、79-8
    3頁；張晏維：警7329卷第43頁、75頁、107-111頁，偵3697
    4卷第27-39頁、41頁、45-47頁；蔡孟騏：警4414卷第69-76
    、89頁、55-56頁；鄒宜芳：警0128卷第99-105頁、107-113
    頁、139-141頁、119頁；林瑋紅：偵36974卷第67-71頁、95
    -99頁、105頁；陳奕豪：偵1662卷第17頁、25頁、31-41頁
    、53頁；陳巧綸：警1066卷第15頁、19-29頁、17頁）、國
    泰世華商業銀行存匯作業管理部110年9月3日函所附之本案
    帳戶交易明細（警1206卷第53、77-108頁）、被告帳戶個資
    檢視（警1206卷第194頁）、國泰世華商業銀行存匯作業管
    理部111年2月10日及函附資料（原審卷第91-124頁）、國泰
    世華商業銀行存匯作業管理部111年2月14日及函附資料（原
    審卷第125頁）、中國信託商業銀行110年10月5日中信銀字
    第110224839257749號函及函附楊豐偉帳戶基本資料及交易
    明細（偵1662卷第57-63頁）、新竹市警察局第三分局110年
    8月10日竹市警三分偵字第1100016894號函暨所附110年8月9
    日職務報告（他2018卷第58-59頁）等證據可佐。
四、「本法所稱洗錢，指下列行為：…二、掩飾或隱匿特定犯罪
    所得之本質、來源、去向、所在、所有權、處分權或其他權
    益者。…」「本法所稱特定犯罪，指下列各款之罪：二、刑
    法…第三百三十九條…」、「本法所稱特定犯罪所得，指犯第
    三條所列之特定犯罪而取得或變得之財物或財產上利益及其
    孳息。前項特定犯罪所得之認定，不以其所犯特定犯罪經有
    罪判決為必要。」洗錢防制法第2條第2款、第3條第2款、第
    4條第1項、第2項定有明文。本件告訴人巫佩芯等遭如附表
    所示方式詐騙，屬刑法詐欺取財犯罪，合於洗錢防制法第3
    條第2款所稱之特定犯罪，其等匯入本案帳戶之金額，即屬
    詐欺犯罪所得，雖實際實施詐騙之人尚未經查獲，然依同法
    第4條第2項之規定，犯罪所得之認定，不以實際實施犯罪之
    人經判決有罪為必要，本件屬詐欺犯罪既已為告訴人巫佩芯
    等指訴明確，並有上開證據資料可以佐證，是本件帳戶內告
    訴人之匯款，當屬洗錢防制法所稱犯罪所得。
五、金融帳戶因申請時需提出個人身分證明文件，而與申請人間
    有一定的代表性或連結關係，是一般情況多僅供自己使用，
    縱有供他人使用之情形，必也與實際使用人間有一定之親誼
    或信賴關係。相對而言，金融帳戶所提供之網路銀行服務，
    得以不用經過身分認證，亦無需面對面查核，只要取得帳號
    、密碼，即可隨時隨地透過往戶操作帳戶內之金錢匯入或匯
    出，資金流通之功能便利且強大，一般人多僅供自己或具有
    一定信賴關係之人所使用，其意義即在於，因金融帳戶屬「
    具名」性質之資金流通工具，透過金融機構對於資金往來之
    電子化紀錄，得以事後追索金融帳戶內資金之來源及去向，
    是金融帳戶之申請名義人對於帳戶內之資金流向本應清楚明
    瞭，縱使有借他人使用之情形，必也因清楚掌握實際使用人
    之身分及聯絡方式，而得以避免在日後發生糾紛或法律爭議
    時，代替實際使用人成為他人追索或司法機關追索之對象，
    而蒙受不利益，正因如此，一般人多妥善保管，絕不輕易交
    給非熟識之人，更不可能隨意洩漏密碼，再者，國內詐欺事
    件頻傳，而詐欺集團之所以如此猖狂且肆無忌憚，其最主要
    之原因即在於，其等收購第三人之帳戶作為資金流通之工具
    ，核心成員則隱身其後，於騙得金錢後隨即提領一空，而偵
    查機關則往往因帳戶所有人不願吐實，或無法提供具體之資
    料而截斷金流流向，此等犯罪之手法為全國人民所普遍知悉
    ，是避免此等專屬性甚高之資訊或金融交易工具被不明人士
    利用為詐欺取財之工具，為一般人社會生活所應有之認識，
    則在此種社會氛圍之下，交付帳戶密碼或具敏感性之個人資
    料，如無正當之理由，當足認定其對於可能因此助長詐欺集
    團之犯行，有相當之預見，且對於此等犯罪結果，主觀上出
    於默許或毫不在乎之狀態。本件被告雖於原審審理時表示認
    罪，然另供稱係出於辦理貸款之目的而交付網路銀行帳號與
    密碼，並配合設定約定轉帳功能，惟被告於偵查及原審審理
    之初，或表示：當時我臉書社團留言，對方叫我用TELEGRAM
     APP聊天軟體，之後對方說我條件不符，沒有辦成，後來我
    就把軟體刪除，無法提供（偵9824號卷第11-12頁）、我透
    過臉書看到貸款廣告貼文，因為我有貸款需求，所以透過通
    訊軟體MESSENGER與對方聯繫，對方的臉書資料我已經刪除
    了，對方約25歲，身材高、瘦，真實姓名我不清楚，聯絡方
    式只有TELEGRAM APP而已，對話紀錄我已經刪除（偵36974
    卷第11-13頁）、有朋友知道我去找對方辦貸款的資料，朋
    友沒有到現場，只有聽過我講這件事，也沒有看過我的對話
    紀錄，只聽過我轉述（偵36974卷第218頁）、我沒有對方的
    資料或對話紀錄可以提供（警7329卷第6頁），或表示：我
    的金融卡曾經不見過，但我沒有馬上掛失，因為在上班沒有
    處理，後來我的戶頭被鎖，我也就沒有辦掛失（原審卷第15
    6頁），並稱願意提供辦理貸款之相關資料以實其說（偵369
    74卷第217頁），其於偵查中不僅供述前後不一，且迄原審
    審理前，亦未提出所稱辦理貸款之相關證據資料（原審卷第
    75頁、176頁），上開所辯已難以採信。又衡以被告對於所
    交付之對象僅透過通訊軟體聯繫，真實姓名或身分均不知悉
    ，仍貿然交付網路銀行帳戶、密碼，其對於帳戶交付後，可
    能遭他人使用作為匯入、匯出款項之用，本可預見，且被告
    國泰世華銀行帳戶於交付前之110年6月21日，存款餘額僅9
    元，中國信託銀行則為10元，是被告交付本案帳戶後，亦無
    何經濟上之損失可言，佐以被告上開供稱，於未獲貸款後，
    僅將通訊資料刪除，亦無何後續報警處理或停止網路銀行服
    務之舉動，足見本件詐騙犯罪之發生，並無違反被告之本意
    ，其具有幫助洗錢、詐欺之不確定故意，堪以認定。
六、至於臺灣嘉義地方檢察署檢察官111年度偵字第1662號、第3
    631號、第4000號至4003號移送併辦意旨書、臺灣桃園地方
    檢察署檢察官111年度偵字第21510號移送併辦意旨書、臺灣
    新竹地方檢察署檢察官111年度偵字第8353號移送併辦意旨
    書雖認為，被告另有交付帳戶提款卡、密碼之行為，然本件
    附表所示詐騙金額匯入後，均係透過網路銀行轉帳方式轉出
    ，並無自動提款機提領之情況，有各該帳戶交易明細可查，
    並無透過提款卡提領詐騙所得或洗錢之事實，此部分併辦意
    旨容有誤解。
七、綜上，本件事證已經明確，應依法論罪科刑。　
參、論罪科刑及撤銷原判決之理由
一、核被告楊豐偉所為，係犯刑法第30條第1項、第339條第1項
    之幫助詐欺取財罪，及刑法第30條第1項、洗錢防制法第2條
    第2款、第14條第1項之幫助洗錢罪。被告以單一行為，幫助
    詐欺如附表所示之人，及幫助掩飾或隱匿如附表所示犯罪所
    得之去向及所在，為想像競合犯，應依刑法第55條前段規定
    ，從一重之幫助洗錢罪論處。檢察官於起訴後，就被告本件
    有裁判上一罪關係之犯行移送併辦，原為起訴效力所及，應
    併予審理。
二、被告本件為幫助犯，犯罪情節顯較正犯輕微，應依刑法第30
    條第2項規定，減輕其刑，並先加後減之。另洗錢防制法第1
    6條第2項規定，犯前二條之罪，在偵查或審判中自白者，減
    輕其刑。其法條用語與現行毒品危害防制條例第17條第2項
    規定「偵查及歷次審判中均自白」不同，僅以偵查中或審判
    中曾自白為要件，且不以「歷次均自白」為必要，本件被告
    於原審表示認罪（原審卷第第161頁、177頁），仍應依上開
    規定減輕其刑，並遞減輕之。
三、原判決以被告幫助洗錢犯行，事證明確，予以論罪科刑，雖
    非無見，然檢察官於上訴後，另移送併辦附表編號６至所示
    裁判上一罪之犯行，為原審所未及審酌，檢察官上訴意旨指
    摘原判決量刑過輕（檢察官本件係就原判決全部提起上訴，
    見本院卷第139頁），並請求就併辦部分併予審理，非無理
    由，應予撤銷改判。
四、爰審酌我國詐欺事件頻傳，嚴重損及社會治安及國際形象，
    而偵查機關因人頭帳戶氾濫，導致查緝不易，受害人則求償
    無門，成為犯罪偵查之死角，相關權責機關無不透過各種方
    式極力呼籲及提醒，被告對於重要之金融交易工具未能重視
    ，亦未正視交付帳戶可能導致之嚴重後果，將本案帳戶網路
    銀行帳號及密碼交付他人，容任他人以該帳戶作為犯罪之工
    具，本件並造成告訴人巫佩芯、黃蕙琪、蔡宜庭、楊慧瑛、
    洪彥儀、呂婉甄、張晏維、蔡孟騏、鄒宜芳、林瑋紅、陳奕
    豪、陳巧綸受有經濟損失，且金錢去向、所在不明，被告亦
    未賠償其等損失，犯罪所生損害尚未填補。另斟酌被告自陳
    未婚、無子女，與母親等親人同住，離職待業中，經濟狀況
    勉持，高職畢業之教育程度，暨其前科素行及犯後態度等一
    切情狀，量處如主文所示之刑，並諭知罰金如易服勞役之折
    算標準。
肆、被告經合法傳喚，無正當理由而不到庭，爰不待其陳述逕行
    判決。
伍、應適用之程序法條：刑事訴訟法第369條第1項前段、第364
    條、第299條第1項前段、第371條。　　　　　　
本案經檢察官蔡英俊提起公訴及移送併辦、檢察官侯少卿、孫瑋
彤、陳子維移送併辦、檢察官楊麒嘉提起上訴、檢察官陳昱旗到
庭執行職務。
中　　華　　民　　國　　111 　年　　8 　　月　　31　　日
                  刑事第二庭    審判長法　官  楊清安
                                      法　官  陳顯榮
　                                    法　官  蕭于哲
以上正本證明與原本無異。
如不服本判決應於收受送達後20日內向本院提出上訴書狀，其未
敘述上訴理由者，並得於提起上訴後20日內向本院補提理由書（
均須按他造當事人之人數附繕本）「切勿逕送上級法院」。
　　　　　　　　　　　　　　　　　　　書記官  鄭信邦
中　　華　　民　　國　　111 　年　　8 　　月　　31　　日
附錄本案論罪科刑法條全文
中華民國刑法第339條
（普通詐欺罪）
意圖為自己或第三人不法之所有，以詐術使人將本人或第三人之
物交付者，處5年以下有期徒刑、拘役或科或併科50萬元以下罰
金。
以前項方法得財產上不法之利益或使第三人得之者，亦同。
前二項之未遂犯罰之。
洗錢防制法第14條
有第二條各款所列洗錢行為者，處7年以下有期徒刑，併科新臺
幣5百萬元以下罰金。
前項之未遂犯罰之。
前二項情形，不得科以超過其特定犯罪所定最重本刑之刑。
附表、犯罪事實
編號 告訴人 詐騙方式 匯款時間/金額 匯入帳戶 起訴/移送併辦  １ 巫佩芯          於110年6月2日某時，以INSTAGRAM帳號「0000000」聯絡巫佩芯，自稱「Mark」並與巫佩芯加入LINE好友後，遂向巫佩芯佯稱加入「眾信」軟體可投資獲利，致巫佩芯因而陷於錯誤，依指示於右列時間匯款右列金額進入右列帳戶，並於同日稍後，由不詳詐騙集團成員，接續以網路銀行轉帳方式，將該等詐騙所得轉帳進入其他帳戶後，導致所在與去向不明。 110年6月28日10時    27萬3000元                                                              國泰世華 起訴  ２ 黃蕙琪              於110年6月5日15時許，透過LINE與黃蕙琪聯繫，向其佯稱加入「00000000」軟體可投資獲利，需以繳交保證金方式提領獲利款項，致黃蕙琪因而陷於錯誤，依指示於右列時間匯款右列金額進入右列帳戶，並於同日稍後，由不詳詐騙集團成員，接續以網路銀行轉帳方式，將該等詐騙所得轉帳進入其他帳戶後，導致所在與去向不明。 110年6月28日14時    30萬元                                               起訴  ３ 蔡宜庭          於110年6月27日18時許，透過LINE聯繫蔡宜庭，向其佯稱加入某博弈網站可投資獲利，需升級會員以提領獲利款項，致蔡宜庭因而陷於錯誤，依指示於右列時間匯款右列金額進入右列帳戶，並於同日稍後，由不詳詐騙集團成員，接續以網路銀行轉帳方式，將該等詐騙所得轉帳進入其他帳戶後，導致所在與去向不明。 110年6月28日13時59分 50萬元                                                 起訴及新竹地檢111偵951號、8535號移送併辦  ４ 楊慧瑛              於110年5月18日某時，透過LINE聯繫楊慧瑛，向其佯稱加入「00000000」軟體可投資獲利，需以繳交保證金方式提領獲利款項，致楊慧瑛因而陷於錯誤，依指示於右列時間匯款右列金額進入右列帳戶，並於同日稍後，由不詳詐騙集團成員，接續以網路銀行轉帳方式，將該等詐騙所得轉帳進入其他帳戶後，導致所在與去向不明。 110年6月28日13時30分 97萬9500元                                                              起訴  ５ 洪彥儀              於110年6月4日，透過LINE與洪彥儀聯繫，並佯稱加入「眾匯信託」APP可投資獲利，致洪彥儀因而陷於錯誤，依指示於右列時間匯款右列金額進入右列帳戶，並於同日稍後，由不詳詐騙集團成員，接續以網路銀行轉帳方式，將該等詐騙所得轉帳進入其他帳戶後，導致所在與去向不明。 110年6月28日13時33分 20萬元                                                                 桃園地檢署111偵5341號移送併辦  ６ 呂婉甄 於110年5月3日，透過LINE與呂婉甄聯繫，佯稱可投資「Capital One」獲利，致呂婉甄因而陷於錯誤，依指示於右列時間匯款右列金額進入右列帳戶，並於同日稍後，由不詳詐騙集團成員，接續以網路銀行轉帳方式，將該等詐騙所得轉帳進入其他帳戶後，導致所在與去向不明。 110年6月28日19時29分 10萬元  嘉義地檢署111偵5341號移送併辦    110年6月28日19時31分 10萬元    ７ 張晏維 於110年6月21日起，透過臉書聯繫張晏維，並誆稱：可加入「coinbaseexchange」投資平台賺錢，致張晏維陷於錯誤，依指示於右列時間匯款右列金額進入右列帳戶，並於同日稍後，由不詳詐騙集團成員，接續以網路銀行轉帳方式，將該等詐騙所得轉帳進入其他帳戶後，導致所在與去向不明。 110年6月28日11時21分 20萬元  嘉義地檢署111偵1662、3631、0000-0000號移送併辦 ８ 蔡孟騏 於110年6月12日起，透過Instagram聯繫蔡孟騏，並誆稱：可加入LINE群組觀看不雅影片，致蔡孟騏陷於錯誤，依指示於右列時間匯款右列金額進入柯良穎（由檢察官另案偵辦）高雄銀行灣內分行帳號000000000000號帳戶後，由不詳詐騙集團成員轉帳進入右列帳戶，再以網路銀行轉帳方式，將該等詐騙所得轉帳進入其他帳戶後，導致所在與去向不明。 110年6月23日18時49分 1萬8000元  嘉義地檢署111偵1662、3631、0000-0000號移送併辦  ９ 鄒宜芳 於110年6月12日起，透過Instagram、臉書聯繫鄒宜芳，並誆稱：可加入「CapitalOne」投資平台賺錢，致鄒宜芳陷於錯誤，依指示於右列時間匯款右列金額進入右列帳戶，並於同日稍後，由不詳詐騙集團成員，接續以網路銀行轉帳方式，將該等詐騙所得轉帳進入其他帳戶後，導致所在與去向不明。 110年6月28日20時12分 5萬元  嘉義地檢署111偵1662、3631、0000-0000號移送併辦    110年6月28日20時14分 5萬元     林瑋紅 於110年6月28日起，透過LINE聯繫林瑋紅，並誆稱其為虛擬幣商，可以投資虛擬幣賺錢，致林瑋紅陷於錯誤，依指示於右列時間匯款右列金額進入右列帳戶，並於同日稍後，由不詳詐騙集團成員，接續以網路銀行轉帳方式，將該等詐騙所得轉帳進入其他帳戶後，導致所在與去向不明。 110年6月28日14時6分 28萬元  嘉義地檢署111偵1662、3631、0000-0000號移送併辦   陳奕豪 於110年6月8日起，透過交友軟體暱稱「佳佳」之名義聯繫陳奕豪，並誆稱：可加入「LCG」投資平台賺錢，致陳奕豪陷於錯誤，依指示於右列時間匯款右列金額進入右列帳戶，並於同日稍後，由不詳詐騙集團成員，接續以網路銀行轉帳方式，將該等詐騙所得轉帳進入其他帳戶後，導致所在與去向不明。 110年6月25日11時43分 3萬5500元 中國信託 嘉義地檢署111偵1662、3631、0000-0000號移送併辦   陳巧綸 於110年4月起，以不詳方式聯繫陳巧綸，並誆稱：可加入「FXTM」投資平台賺錢，再騙稱其違反黃金內線交易，需繳交罰金，致陳巧綸陷於錯誤，依指示於右列時間匯款右列金額進入右列帳戶，並於同日稍後，由不詳詐騙集團成員，接續以網路銀行轉帳方式，將該等詐騙所得轉帳進入其他帳戶後，導致所在與去向不明。 110年6月28日14時6分 56萬8206元 國泰世華 嘉義地檢署111偵1662、3631、0000-0000號移送併辦